臺灣桃園地方法院刑事判決　　　　　　 100年度簡上字第26號
公　訴　人　臺灣桃園地方法院檢察署檢察官
上　訴　人　洪偉傑
上列上訴人即被告因妨害兵役案件，本院簡易庭中華民國民國99
年12月7 日99年度壢簡字第2627號第一審刑事簡易判決（聲請簡
易判決處刑案號：99年度偵字第28162 號），提起上訴，本院管
轄之第二審合議庭判決如下：
    主  文
上訴駁回。
    事實及理由
一、本案經本院審理結果，認第一審以被告洪偉傑後備軍人意圖
    避免教育召集，而應受召集，無故逾應召期限貳日，適用妨
    害兵役治罪條例第6 條第1 項第4 款，刑法第11條前段、第
    41條第1 項前段，判處有期徒刑2 月，如易科罰金，以新臺
    幣1 千元折算1 日，經核其認事用法均無違誤，量刑亦屬妥
    適，應予維持，茲引用第一審判決書記載之事實、證據及理
    由（如附件）。
二、被告上訴意旨略以：伊前面三次都有準時去參加教育召集，
    伊這次不是故意不去教育召集，原審量刑過重云云，惟量刑
    之輕重，係事實審法院得依職權自由裁量之事項，茍已斟酌
    刑法第57條各款所列情狀而未逾越法定刑度，則不得遽指為
    違法；又刑罰之量定屬法院自由裁量之職權行使，但仍應審
    酌刑法第57條所列各款事由及一切情狀，為酌量輕重之標準
    ，並非漫無限制，在同一犯罪事實與情節，如別無其他加重
    或減輕之原因，下級法院量定之刑，亦無過重或失輕之不當
    情形，則上級法院對於下級法院之職權行使，原則上應予尊
    重（最高法院72年臺上字第6696號判例、85年度臺上字第24
    46號判決意旨參照）。被告上訴意旨雖認原審量刑過重，惟
    原審就其刑之量刑既已審酌被告犯罪動機、目的、手段與被
    告犯後態度及其素行等一切情狀，而量處被告有期徒刑2 月
    ，如易科罰金，以1,000 元折算1 日，是其量刑，並無逾越
    法定刑範圍或顯然失當之情形。從而，上訴人指摘本案量刑
    過重，尚非有理，應予駁回。
據上論斷，依刑事訴訟法第455 條之1 第1 項、第3 項、第368
條、第373 條，判決如主文。
本案經檢察官吳靜怡到庭執行職務。
中    華    民    國    100     年    3   月    24    日
                  刑事第五庭  審判長法  官  潘政宏
                                    法  官  劉淑玲
                                    法  官  石蕙慈
以上正本證明與原本無異。
不得上訴。
                                    書記官  羅婉榕
中    華    民    國  100     年    3     月    24    日
妨害兵役治罪條例第6 條
意圖避免教育召集或勤務召集，而有下列行為之一者，處3 年以
下有期徒刑：
一、捏造免役、除役、轉役或免除召集原因者。
二、毀傷身體者。
三、拒絕接受召集令者。
四、應受召集，無故逾應召期限二日者。
五、使人頂替本人應召者。
無故不參加點閱召集，或意圖避免點閱召集，而有前項第一款至
第三款及第 5 款行為之一者，處 1 年以下有期徒刑、拘役或科
新臺幣 9 萬元以下罰金。
國民兵為避免應召集輔助軍事勤務犯第 1 項之罪者，處 3 年以
下有期徒刑。